【裁判字號】    91,易,551
【裁判日期】    920123
【裁判案由】    違反毒品危害防制條例
【裁判全文】
臺灣雲林地方法院刑事判決                          九十一年度易字第五五一?
    公  訴  人  臺灣雲林地方法院檢察署檢察官
    被      告  甲○○  男三十.
右列被告因違反毒品危害防制條例案件，經檢察官提起公訴（九十一年度毒偵字第九
二一號）及移送併辦（九十一年度毒偵字第一二六四號），本院判決如左：
    主  文
甲○○連續施用第貳級毒品，累犯，處有期徒刑陸月，如易科罰金，以參佰元折算壹
日。
    事  實
一、甲○○前因施用第二級毒品安非他命案件，經本院裁定送觀察勒戒後，認無繼續
    施用毒品傾向，由台灣雲林地方法院檢察署檢察官於民國（下同）八十八年一月
    十八日，以八十八年度偵字第二五二號不起訴處分確定；復因施用第二級毒品安
    非他命案件，經裁定觀察勒戒後，有繼續施用傾向，經裁定送強制戒治，於八十
    九年五月四日戒治期滿，並先後兩次由臺灣雲林地方法院檢察署檢察官提起公訴
    ，嗣分別於八十八年十一月八日、八十九年九月二十日，經本院以八十八年度易
    字第一二０一號及八十九年度易字第一０九四號判處有期徒刑十月及八月確定，
    已於九十年十二月六日假釋期滿，執行完畢；詎其不知悛悔，復基於概括犯意，
    自九十一年六月中旬某日起至九十一年十月十四日晚上止，連續在雲林縣虎尾鎮
    廉使里廉使一九０號住處，將安非他命置於鋁箔紙上用火烤燒吸食其煙之方式，
    施用第二級毒品安非他命多次，先經警於九十一年七月十八日晚間八時許，以列
    管毒品人口定期調驗其尿液，又因另案贓物罪入監執行，於九十一年十月十五日
    執行接收程序時，配合採尿送驗而分別查悉上情。
二、案經雲林縣警察局虎尾分局報請及由臺灣雲林第二監獄函請臺灣雲林地方法院檢
    察署檢察官偵查起訴及移送併辦。
    理  由
一、右揭事實，業據被告甲○○於本院調查、審理時坦白承認，核與其偵查中之自白
    前後一致。被告於配合警方、監所採集之尿液，經鑑驗結果亦均呈甲基安非他命
    陽性反應，有雲林縣衛生局煙毒尿液檢驗成績書一紙及詮昕科技股份有限公司濫
    用藥物尿液檢驗報告二紙在卷可稽，足見被告之自白與事實相符，被告施用毒品
    安非他命之犯行，堪以認定。
二、前開事實欄所載被告甲○○前因施用第二級毒品安非他命案件，經本院裁定送觀
    察勒戒後，認無繼續施用毒品傾向，由台灣雲林地方法院檢察署檢察官於八十八
    年一月十八日，以八十八年度偵字第二五二號不起訴處分確定；復因施用第二級
    毒品安非他命案件，經裁定觀察勒戒後，有繼續施用傾向，經裁定送強制戒治，
    於八十九年五月四日戒治期滿，並先後兩次由臺灣雲林地方法院檢察署檢察官提
    起公訴，嗣分別於八十八年十一月八日、八十九年九月二十日，經本院以八十八
    年度易字第一二０一號及八十九年度易字第一０九四號判處有期徒刑十月及八月
    確定，已於九十年十二月六日假釋期滿，執行完畢一節，有臺灣雲林地方法院檢
    察署檢察官上揭不起訴處分書及本院刑事判決，暨本院被告院內索引紀錄表與台
    灣高等法院被告全國前案紀錄表等附卷可參。被告三犯以上施用毒品案件，自應
    依法論科。
三、核被告所為，係犯毒品危害防制條例第十條第二項之施用第二級毒品安非他命罪
    。（一）被告持有安非他命進而施用，其持有之低度行為，應為施用之高度行為
    所吸收，不另論罪。（二）移送併辦意旨稱被告另有自九十一年七月十五日下午
    六時以後至同年十月十日止，連續施用安非他命部分，及檢察官當庭更正被告犯
    罪期間為至九十一年十月十四日晚上止部分，與公訴人起訴被告自九十年六月中
    旬某日起，至同年七月十五日下午六時止連續施用安非他命多次之犯行間，具有
    連續犯之裁判上一罪關係，為原起訴效力所及，本院自應併予審究，附此敘明。
四、關於量刑部分：
（一）被告多次施用安非他命之犯行，犯罪時間緊接，觸犯構成要件相同之罪名，顯
      係基於概括犯意反覆為之，應依刑法第五十六條連續犯之規定，論以一罪，並
      加重其刑。
（二）被告因施用第二級毒品安非他命案件，分別於八十八年十一月八日、八十九年
      九月二十日，經本院以八十八年度易字第一二０一號及八十九年度易字第一０
      九四號判處有期徒刑十月及八月確定，已於九十年十二月六日假釋期滿，執行
      完畢，有台灣高等法院被告全國前案紀錄表在卷可稽，其於五年以內再犯本件
      有期徒刑以上之罪，為累犯，應依刑法第四十七條之規定遞加重其刑。
（三）被告陳稱其父親現因中風不能自由行動，被告母親亦因腿疾接受手術開刀仍不
      良於行，及被告於最近甫迎娶越南籍女子丙○○為妻，被告家裡目前只有被告
      父母及不諳本國語言之妻子等人共同生活等情，除據被告父母、妻子到庭陳述
      明確外，並有相關戶籍資料在卷可憑，復據公訴檢察官當庭同此認定，且提出
      論告書為被告求處「從輕量刑」給被告有早日出獄回家克盡其為人子，為人夫
      之責任之機會。
（四）本院審酌前情及被告一再耽溺於毒品，其犯罪性質應屬自戕行為，其施用不輟
      ，固有不該，然其父母、妻子確亟需被告出獄陪侍照護；又本件縱從疾惡施毒
      者觀點而科被告以法律規定之最高刑度，然徒刑既有期限，被告必有回歸社會
      之一日；惟依前述被告之家庭結構等因素予以觀察，若將被告長期羈禁於監所
      ，勢必導致被告之異國妻子因失去丈夫在身邊關懷，且人生地不熟而離棄被告
      ；若被告已罹病之父母再因心疼兒子長在期監，及遭受兒媳棄養，致無人照護
      ，則被告父母之情境確有令人不忍想像之處；一旦被告長期服刑後，於出監回
      到社會之時，應可預想被告所面對的處境，除了憂惱悔恨外，已無絲毫親情，
      更無足得其依附之人；屆時，顯難期被告再有向上之心與動力，此等情境，自
      非國家刑罰權處罰被告之目的，亦非一般社會民眾所樂見。因此，於本案中，
      法官於量刑時自應考量刑罰之目的及本件刑罰之執行所可能衍生之負面作用等
      情，換言之，對被告科以較其前案之刑期為輕之徒刑，絕非出於曲縱被告，而
      是使被告於接受處罰時，尚能懷有與妻子團圓之希望，尚可期待有克盡孝順父
      母之機會，冀以親情激勵被告改掉施毒自戕之惡習，而非以囹圄長期隔離被告
      致衍生不幸之社會問題，此亦公訴檢察官當庭一再勸勉被告之原因，爰綜合上
      述情形等一切情狀，量處如主文所示之刑，並諭知易科罰金之折算標準。
據上論斷，應依刑事訴訟法第二百九十九條第一項前段，毒品危害防制條例第十條第
二項，刑法第十一條前段、第五十六條、第四十七條、第四十一條第一項前段，罰金
罰鍰提高標準條例第二條，判決如主文。
本案經檢察官乙○○到庭執行職務。
中      華      民      國      九十二      年      一      月    廿三  日
                                        臺灣雲林地方法院刑事第二庭
                                            法  官  黃玉清
右正本證明與原本無異。
如不服本判決，應於判決送達後十日內向本院提出上訴狀( 應附繕本 )。
                                            書記官  林豐民
中      華      民      國      九十二      年      一      月    廿三  日
毒品危害防制條例第十條
施用第一級毒品者，處六月以上五年以下有期徒刑。
施用第二級 毒品者，處三年以下有期徒刑。


司法院資訊處製作；財團法人民間司法改革基金會備份。
